臺灣桃園地方法院刑事判決
111年度審原交易字第66號
公  訴  人  臺灣桃園地方檢察署檢察官
被      告  陳譽丰




指定辯護人  本院公設辯護人王暐凱
上列被告因公共危險案件，經檢察官提起公訴（111年度偵字第2
5137號），被告於本院準備程序進行中，就被訴事實為有罪之陳
述，經本院告知簡式審判程序意旨，並聽取當事人及辯護人之意
見後，裁定依簡式審判程序審理，判決如下：
    主  文
陳譽丰犯不能安全駕駛動力交通工具罪，累犯，處有期徒刑柒月
。
    事實及理由
一、本案犯罪事實及證據，除於證據部分補充「被告陳譽丰於本
    院111年11月2日準備程序及審理時之自白」外，餘均引用檢
    察官起訴書之記載（如附件）。
二、論罪科刑：
  ㈠核被告所為，係犯刑法第185 條之3 第1 項第1 款之不能安
    全駕駛動力交通工具罪。
  ㈡依照司法院釋字第775 號解釋意旨及刑事訴訟法第161 條第1
     項規定可知，檢察官就前階段被告構成「累犯事實」負擔
    主張及舉證責任，並就後階段被告依累犯規定「加重其刑事
    項」負擔主張及說明責任（最高法院110 年度台上大字第56
    60號裁定意旨參照）。本件檢察官就被告有犯罪事實欄所載
    之累犯事實，業已提出被告之前案紀錄表在案（參起訴書之
    記載及偵卷第51至55頁），且為被告所坦白承認（參本院審
    原交易字卷民國111 年11 月2日準備程序筆錄第3 頁），應
    認足以證明被告累犯之事實。又檢察官於審理時主張被告一
    再犯本罪，請本院依累犯之規定加重其刑。而被告前因公共
    危險案件，經臺灣新北地方法院、本院先後以108年度原交
    簡字第173號判決、108年度審原交易字第66號判決，分別判
    處有期徒刑6月、5月確定，後經本院以109年度聲字第1359
    號裁定定應執行有期徒刑10月確定，於109年8月20日縮刑期
    滿執行完畢出監等情，有臺灣高等法院被告前案紀錄表在卷
    可參（見本院審原交易字卷第13至19頁) 。本院審酌其受有
    期徒刑執行完畢後，5 年以內故意再犯本案有期徒刑以上之
    罪，為累犯。且係一再犯同罪質之罪，足見其惡性及對刑罰
    反應力薄弱，應依刑法第47條第1 項規定，加重其最低本刑
    （司法院大法官會議釋字第775 號解釋意旨參照）。
  ㈢爰審酌酒醉駕車致車毀人亡之報導時有所聞，各級政府機關
    對酒後嚴禁駕車一節復迭經宣導，且被告前曾數次觸犯刑法
    第185 條之3 公共危險罪案件，而分經法院判處罪刑確定，
    且執行完畢。但其竟仍不知警惕，一再漠視法律禁令，又再
    犯本案，實屬不該，併衡酌被告本案吐氣所含酒精濃度為每
    公升0.92毫克。惟念其犯後坦承犯行，態度尚可，兼衡其國
    中畢業之智識程度、職業為工、家庭經濟狀況為勉持等一切
    情狀，量處如主文所示之刑。
三、應適用之法條：
    刑事訴訟法第273 條之1 第1 項、第299 條第1 項前段、第
    310 條之2 、第454 條第2 項，刑法第185 條之3 第1 項第
    1 款、第47條第1 項，刑法施行法第1 條之1 第1 項。
四、如不服本判決應於收受判決後20日內向本院提出上訴書狀，
    並應敘述具體理由。其未敘述上訴理由者，應於上訴期間屆
    滿後20日內向本院補提理由書（均須按他造當事人之人數附
    繕本）「切勿逕送上級法院」。
本案經檢察官劉仲慧到庭執行職務。
中　　華　　民　　國　　111 　年　　11　　月　　28　　日
                    刑事審查庭    法　官　呂曾達
以上正本證明與原本無異。
如不服本判決應於收受判決後20日內向本院提出上訴書狀，並應
敘述具體理由。其未敘述上訴理由者，應於上訴期間屆滿後20日
內向本院補提理由書(均須按他造當事人之人數附繕本)「切勿逕
送上級法院」。 
   　　　　　　　　　　　　　　　 書記官　楊淨雲　　
中　　華　　民　　國　　111 　年　　11　　月　　29　　日
附錄本案論罪科刑依據之法條：
中華民國刑法第185 條之3 第1 項：
駕駛動力交通工具而有下列情形之一者，處3 年以下有期徒刑，
得併科30萬元以下罰金：
一、吐氣所含酒精濃度達每公升0.25毫克或血液中酒精濃度達百
    分之0.05以上。
二、有前款以外之其他情事足認服用酒類或其他相類之物，致不
    能安全駕駛。
三、服用毒品、麻醉藥品或其他相類之物，致不能安全駕駛。
附件：
臺灣桃園地方檢察署檢察官起訴書
                                    111年度偵字第25137號
　　被　　　告　陳譽丰　男　38歲（民國00年00月00日生）
　　　　　　　　　　　　住○○市○○區○○○路000巷00弄
                          0號
　　　　　　　　　　　　居桃園市○鎮區○○路00巷00號
　　　　　　　　　　　　國民身分證統一編號：Z000000000號
上列被告因公共危險罪案件，業經偵查終結，認應提起公訴，茲
將犯罪事實及證據並所犯法條分敘如下：
　　　　犯罪事實
一、陳譽丰前於民國108年間，因公共危險案件，經臺灣新北地
    方法院先後以108年度原交簡字第173號判決、108年度審原
    交易字第66號判決，分別判處有期徒刑6月、5月確定，後經
    臺灣桃園地方法院以109年度聲字第1359號裁定定應執行有
    期徒刑10月確定，於109年8月20日縮刑期滿執行完畢出監。
    詎仍不知悔改，自111年5月22日13時許起至同日14時10分許止
    ，在桃園市平鎮區龍南路某處飲用啤酒2瓶，明知飲酒後已
    達不得駕駛動力交通工具之程度，仍基於酒後駕駛動力交通工具
    之犯意，旋自該處騎乘車牌號碼000-0000號普通重型機車上路
    。嗣於同日14時47分許，行經桃園市○○區○○路000巷000號前
    ，為警攔檢盤查，並測得其吐氣所含酒精濃度達每公升0.92毫
    克。　
二、案經桃園市政府警察局八德分局報告偵辦。
　　　　證據並所犯法條
一、上揭犯罪事實，業據被告陳譽丰於警詢及偵查中坦承不諱，復
    有桃園市政府警察局公危案當事人酒精測定紀錄表、舉發違反
    道路交通管理事件通知單、公路監理電子閘門系統查詢資料各
    1份在卷可稽，足認被告自白與事實相符，其犯嫌堪以認定
    。
二、核被告所為，係犯刑法第185條之3第1項第1款之公共危險罪
    嫌。又被告前有如犯罪事實欄所載之論罪科刑及執行情形，有
    本署刑案資料查註紀錄表1份附卷可憑，其於徒刑執行完畢5年內
    ，故意再犯本件有期徒刑以上之罪，為累犯，且被告前已有7
    次酒後駕車之犯行，請依司法院釋字第775號解釋之意旨及
    刑法第47條第1項之規定，加重其刑。
三、依刑事訴訟法第251條第1項提起公訴。
　　此　致
臺灣桃園地方法院
中　　華　　民　　國　　111　　年　　 7    月   15    日
                               檢　察　官　李昭慶
本件證明與原本無異
中　　華　　民　　國　　111　　年　　 8    月    2    日
                               書  記  官  朱依萍
附錄本案所犯法條：
中華民國刑法第185條之3
駕駛動力交通工具而有下列情形之一者，處 3 年以下有期徒刑
，得併科 30 萬元以下罰金：
一、吐氣所含酒精濃度達每公升零點二五毫克或血液中酒精濃度
    達百分之零點零五以上。
二、有前款以外之其他情事足認服用酒類或其他相類之物，致不
    能安全駕駛。
三、服用毒品、麻醉藥品或其他相類之物，致不能安全駕駛。
因而致人於死者，處 3 年以上 10 年以下有期徒刑，得併科 2
百萬元以下罰金；致重傷者，處 1 年以上 7 年以下有期徒刑，
得併科 1 百萬元以下罰金。
曾犯本條或陸海空軍刑法第 54 條之罪，經有罪判決確定或經緩
起訴處分確定，於十年內再犯第 1 項之罪因而致人於死者，處
無期徒刑或 5 年以上有期徒刑，得併科 3 百萬元以下罰金；致
重傷者，處 3 年以上 10 年以下有期徒刑，得併科 2 百萬元以
下罰金。